【裁判字號】    89,訴,38
【裁判日期】    890724
【裁判案由】    偽造有價證券等
【裁判全文】
臺灣板橋地方法院刑事判決                            八十九年度訴字第三八號
    公  訴  人  臺灣板橋地方法院檢察署檢察官
    被      告  乙○○
    指定辯護人  甲○
右列被告因偽造有價證券等案件，經檢察官提起公訴（八十八年度偵字第二四○八二
號），甲○判決如左：
    主      文
乙○○意圖供行使之用而偽造有價證券，處有期徒刑貳年。緩刑伍年。
偽造之「發票人：瑞彤科技有限公司、丙○○，付款人：台北銀行景美分行、支票號
碼：ＣＭ0000000號，發票日：民國八十七年七月六日，金額：新臺幣參拾參
萬柒仟捌佰伍拾元」支票壹張沒收之。
    事      實
一、乙○○因亟需借得資金週轉，竟意圖為自己不法之所有，於民國八十七年四月底
    至同年五月初間某日，在臺北市○○路○段二二一巷六弄十九號四樓其兄丙○○
    住處，竊得其兄丙○○所有以台北銀行景美分行為付款人、支票號碼為ＣＭ00
    00000號之空白支票一張，且意圖供行始之用，當場盜用其兄丙○○放在支
    票簿旁之瑞彤科技有限公司印章及該公司負責人丙○○印章，用印在前開支票發
    票人簽章欄，填載票面金額新臺幣（下同）三十三萬七千八百五十元及發票日八
    十七年七月六日，而資以完成偽造瑞彤科技有限公司負責人丙○○以前開公司名
    義簽發之有價證券（俗稱公司票）一張後，於八十七年七月六日前某日，持至臺
    北縣土城市○○路○段一七七巷五號五樓向丁○○謊稱丙○○需調借現金三十三
    萬七千八百五十元，並將上揭偽造之支票轉讓予丁○○，預供返還借款之用，致
    使丁○○誤信其借款取回無虞而允貸交付前開金額之金錢予乙○○。嗣因丁○○
    遵期提示不獲付款，且催討無著，對票載發票人瑞彤科技有限公司負責人丙○○
    提出詐欺取財告訴後，偵知上情。
二、案經臺灣板橋地方法院檢察署檢察官自動檢舉偵查起訴。
    理      由
一、右揭事實，業據被告乙○○坦承不諱，核與被害人丁○○、丙○○等指證情節相
    符，且有被告偽造之前開支票及退票理由單影本存卷可資佐證，參以前開支票上
    關於金額記載之字跡與被告於八十九年五月十八日接受甲○訊問時當庭書寫存卷
    之繁體中文數字字跡比對結果，無何不同，且票上金額「柒」字被誤寫為「  」
    ，而被告當庭親書之二十個「柒」字亦皆無一例外地寫成「  」，顯非巧合，足
    見前開支票確為被告所填載簽發等情，俱徵其自白屬實，綜上事證明確，被告犯
    行堪予認定。
二、核被告乙○○所為，係犯刑法第三百二十條第一項之竊盜罪、同法第二百零一條
    第一項之偽造有價證券罪及同法第三百三十九條第一項詐欺取財罪。至被告盜用
    印章之行為，為意圖供行使之用而偽造有價證券之部分行為，又其行使偽造有價
    證券之行為，為其意圖供行使之用而偽造有價證券行為目的之實現，均不另論罪
    。被告所犯竊盜、偽造有價證券及詐欺取財三罪間，有方法結果之牽連關係，應
    依刑法第五十五條規定，從一較重之偽造有價證券罪論處。公訴人對於被告所犯
    詐欺取財罪恝置不論，殊有未洽，然該罪與已起訴之竊盜、偽造有價證券等罪間
    既有牽連犯之裁判上一罪關係，應為起訴效力所及，甲○得併予審究；又公訴人
    認被告竊取、偽造並持以調現之支票達七至八張，然除右揭事實經查證無訛外，
    其餘六至七張支票之竊取、偽造及詐借金錢等犯嫌，未據被害人丁○○指訴，被
    害人丙○○猶稱不知被告竊取簽發支票之張數為何，並謂無存根可稽，公訴人復
    未就其所指之其餘六至七張被偽造支票及偽造行使得財之金額等，舉證以供調查
    ，自難信實，核屬不能證明犯罪，惟因公訴人認各次行為與右揭經證明之同種犯
    行間均有連續犯之裁判上一罪關係，自毋庸就其中不能證明之行為另為無罪之諭
    知，附此敘明。又查被告因需款孔急，為調借三十三萬餘元現金，一時失慮，致
    罹重典，惡性輕微，事後亦獲其兄丙○○之宥恕，不予追究（見甲○八十九年一
    月二十七日訊問筆錄），其犯罪情狀應堪憫恕，量處法定最低本刑猶嫌過重，是
    依刑法第五十九條規定酌減其刑。爰審酌被告竊取他人支票供己詐借金錢供用，
    害及他人交易信用及財產權益，應予非難，兼衡其因情急失慮，致犯本案，及犯
    後顯有悔意等一切情狀，量處如主文所示之刑。又被告前未曾受有期徒刑以上刑
    之宣告，有臺灣高等法院檢察署刑案紀錄簡覆表在卷可憑，此次誤蹈刑章，歷此
    偵審教訓，應知警惕及妥償未結債務而無再犯之虞，甲○因認暫不執行其刑為適
    當，併諭知緩刑五年，用勵來茲。
三、被告偽造之「發票人：瑞彤科技有限公司、丙○○，付款人：台北銀行景美分行
    、支票號碼：ＣＭ0000000號，發票日：八十七年七月六日，金額：三十
    三萬七千八百五十元」支票一張，不問為何人所有，應依刑法第二百零五條規定
    宣告沒收。
據上論結，應依刑事訴訟法第二百九十九條第一項前段，刑法第二百零一條第一項、
、第三百二十條第一項、第三百三十九條第一項、第五十五條、第五十九條、第二百
零五條、第七十四條第一款，罰金罰鍰提高標準條例第一條前段，判決如主文。
本案經檢察官毛有增到庭執行職務。
中       華       民       國     八十九    年     七     月   二十七   日
                              臺灣板橋地方法院刑事第六庭
                                  法      官  蔡  新  毅
右正本證明與原本無異。
如不服本判決，應於判決送達後十日內，向甲○提出上訴狀，上訴於臺灣高等法院。
                                  法院書記官  謝  麗  秋
中       華       民       國     八十九    年     七     月   二十七   日
【附錄本案論罪科刑法條全文】
中華民國刑法第二百零一條：
意圖供行使之用，而偽造、變造公債票、公司股票或其他有價證券者，處三年以上十
年以下有期徒刑，得併科三千元以下罰金。
行使偽造、變造之公債票、公司股票或其他有價證券，或意圖供行使之用，而收集或
交付於人者，處一年以上七年以下有期徒刑，得併科三千元以下罰金。
中華民國刑法第三百二十條：
意圖為自己或第三人不法之所有，而竊取他人之動產者，為竊盜罪，處五年以下有期
徒刑、拘役或五百元以下罰金。
意圖為自己或第三人不法之利益，而竊佔他人之不動產者，依前項之規定處斷。
前二項之未遂犯罰之。
中華民國刑法第三百三十九條：
意圖為自己或第三人不法之所有，以詐術使人將本人或第三人之物交付者，處五年以
下有期徒刑、拘役或科或併科一千元以下罰金。
以前項方法得財產上不法之利益或使第三人得之者，亦同。
前二項之未遂犯罰之。


司法院資訊處製作；財團法人民間司法改革基金會備份。
